【裁判字號】    90,易,3288
【裁判日期】    901018
【裁判案由】    竊盜
【裁判全文】
臺灣高雄地方法院刑事判決                          九十年度易字第三二八八號
    公  訴  人  臺灣高雄地方法院檢察署檢察官
    被      告  乙○○
右列被告因竊盜案件，經檢察官提起公訴（九十年度偵字第一三八四號），本院判決
如左：
    主  文
乙○○竊盜，處拘役拾日，如易科罰金，以佰元折算壹日。
    事  實
一、乙○○於民國九十年一月六日十時許，因在高雄縣大樹鄉和山村台一八六線進行
    路基路面拓寬工程，怕施工過程造成路旁之電線桿傾倒，想以鋼軌支撐，竟意
    圖為自己不法之所有，唆使不知情之宋文忠駕駛挖土機竊取甲○○所有置於路旁
    之鋼軌椿二支，價值約新台幣（下同）五千元，旋為甲○○發現報警查獲。
二、案經甲○○訴由高雄縣警察局仁武分局報請台灣高雄地法院檢察署檢察官偵查起
    訴。
    理  由
一、訊之被告乙○○對於在上開時地叫不知情之宋文忠駕駛挖土機吊起甲○○所有鋼
    軌椿二支之事實，固不諱言，惟矢口否認有何竊盜之犯行，辯稱：伊以為係下游
    承包商所有云云。惟查，上開犯罪事實，業據告訴人甲○○於警訊及偵查、審理
    中指訴綦詳，復有贓物認領保管收據一紙附卷可稽，且參之被告施工地點與告訴
    甲○○鋼軌椿所置放地點相距約三百公尺，此亦經被告於審理中陳明，被告復未
    能提出任何證據證明曾向承包商借取上開物品，所辯尚不足採信，罪證明確，被
    告犯行堪以認定。
二、核被告所為，係犯刑法第三百二十條第一項之竊盜罪。被告利用不知情之人為其
    竊取財物，為間接正犯。清審酌被告犯罪之動機、目的、手段，所竊之物價值尚
    非鉅大且甫得手即被查獲，犯罪所生之危害尚淺，及被告前無犯罪之前科紀錄，
    有其台灣高雄地方法院檢察署刑案資料查註紀錄表、台灣高等法院被告全國前案
    紀錄表及台灣高雄地方法院被告院內索引卡紀錄表各一份在卷可查，平日素行尚
    稱良好，又本件犯罪後已與告訴人達成和，有和解書一紙附卷可查，犯罪後態度
    尚可等一切情狀，量處如主文所示之刑，並諭知易科罰金之折算標準。又被告於
    行為後，刑法第四十一條業於九十年一月十日修正公布施行，並於同年月十二日
    生效，依修正前之刑法第四十一條規定：「犯最重本刑為三年以下有期徒刑以下
    之刑之罪，而受六個月以下有期徒刑或拘役之宣告，因身體、教育、職業或家庭
    之關係，執行顯有困難者，得以一元以上三元以下折算罰金」，惟修正後之刑法
    第四十一條第一項規定「犯最重本刑為五年以下有期徒刑以下之刑之罪，而受六
    個月以下有期徒刑或拘役之宣告，因身體、教育、職業或家庭之關係或其他正當
    理由，執行顯有困難者，得以一元以上三元以下，易科罰金。但確因不執行所宣
    告之刑，難收矯正或難以維持法秩序者，不在此限」。比較上開新舊法，以新法
    較有利於被告，依刑法第二條第一項前段之規定，應適用裁判時之法律，爰予諭
    知易科罰金之折算標準。
據上論斷，應依刑事訴訟法第二百九十九條第一項前段，刑法第三百二十條第一項、
第二條第一項前段、第四十一條第一項，罰金罰鍰提高標準條例第一條前段、第二條
，判決如主文。
中    華    民    國      九十      年      十      月      十八        日
                                  臺灣高雄地方法院刑事庭
                                      法  官    林 俊 寬
右正本證明與原本無異。
如不服本判決，應於判決送達後十日內，向本院提出上訴狀。
書記官    李 文 廣
中    華    民    國      九十      年      十      月      十八        日
附錄本判決論罪科刑之法條
刑法第三百二十條
意圖為自己或第三人不法之所有，而竊取他人之動產者，為竊盜罪，處五年以下有期
徒刑、拘役或五百元以下罰金。
意圖為自己或第三人不法利益，而竊佔他人之不動產者，依前項之規定處斷。
前二項之未遂犯罰之。


司法院資訊處製作；財團法人民間司法改革基金會備份。
